臺灣高等法院刑事裁定
110年度抗字第765號
抗  告  人
即  受刑人  曾祥凱



上列抗告人即受刑人因聲請定其應執行刑案件，不服臺灣臺北地
方法院中華民國110年4月9日裁定（110年度聲字第685號，聲請
案號：臺灣臺北地方檢察署110年度執聲字第500號），提起抗告
，本院裁定如下：
    主  文
抗告駁回。                                              
    理  由
一、原裁定意旨略以：抗告人即受刑人甲○○因竊盜及違反毒品危
    害防制條例等案件，經臺灣新北地方法院、原審法院先後判
    處如附表編號1、2所示之刑並均確定在案，有各該判決書及
    本院被告前案紀錄表等附卷可稽。雖分別有得易科罰金及不
    得易科罰金之罪，惟抗告人業已請求檢察官就附表所示各罪
    聲請定應執行刑，此有抗告人出具之臺灣臺北地方檢察署依
    民國102年1月23日修正之刑法第50條調查受刑人是否聲請定
    應執行刑調查表在卷可憑。茲檢察官聲請定抗告人之應執行
    刑，經原審審核後認聲請為正當，參酌抗告人所犯罪各罪宣
    告刑之總和上限、各刑中最長期等情形，兼衡抗告人各次犯
    行之類型、情節及侵害法益之專屬性或同一性、不法與罪責
    程度，及對其施以矯正之必要性，本於罪責相當之要求，裁
    定其應執行有期徒刑2年3月等語。
二、抗告意旨略以：自廢除連續犯而施行一罪一罰之規定以來，
    造成對如犯毒品或其他微罪者，因適用數罪併罰致使刑罰數
    倍於舊法連續犯，因而出現刑罰過重、過苛之不合理現象。
    而抗告人甲○○所犯之罪皆屬微罪，所觸犯法益對社會危害輕
    微，再參酌實施新法以來，各級法院對罪犯判刑後之定刑多
    有大幅降低，故本件抗告人違反毒品危害防制條例等罪，竟
    遭裁定應執行有期徒刑2年3月，實有過於苛重。懇請鈞院審
    酌裁量，重新給予合理、公平、從輕之裁定，令抗告人有自
    新之機會，早日回歸社會、家庭，盡子女之責侍奉雙親，彌
    補先前之過、絕不再犯云云。
三、按數罪併罰，分別宣告多數有期徒刑者，於各刑中之最長期
    以上，各刑合併之刑期以下，定其刑期，但不得逾30年，刑
    法第51條第5款定有明文；此乃因刑罰之科處，應以行為人
    之責任為基礎，考量人之生命有限，刑罰對被告造成之痛苦
    程度，係以刑度增加而生加乘效果，而非等比方式增加，如
    以實質累加方式執行，刑責恐將偏重過苛，不符現代刑事政
    策及刑罰之社會功能，故透過定應執行刑程序，採限制加重
    原則，授權法官綜合斟酌被告犯罪行為之不法與罪責程度、
    各罪彼此間之關聯性（例如數罪犯罪時間、空間、各行為所
    侵害法益之專屬性或同一性、數罪對法益侵害之加重效應等
    ）、數罪所反應被告人格特性與傾向、對被告施以矯正之必
    要性等，妥適裁量最終具體應實現之刑罰，以符罪責相當之
    要求。次按數罪併罰之定應執行之刑，係出於刑罰經濟與責
    罰相當之考量，並非予以犯罪行為人或受刑人不當之利益，
    為一種特別的量刑過程，倘法院於審酌個案具體情節，裁量
    定應執行之刑時，並未違背刑法第51條各款或刑事訴訟法第
    370條第3項等所定之方法或範圍（即法律之外部性界限），
    亦無明顯違背公平、比例原則或整體法律秩序之理念及法律
    規範之目的（即法律之內部性界限）者，即屬其裁量權合法
    行使之範疇，不得任意指為違法或不當（最高法院108年度
    台抗字第89號裁判要旨參照）。末按個案之裁量判斷，除非
    有全然喪失權衡意義，或其裁量行使顯然有違比例、平等諸
    原則之裁量權濫用之情形，否則縱屬犯罪類型雷同，仍不得
    將不同案件裁量之行使比附援引為本案之量刑輕重比較，以
    視為判斷法官本於依法獨立審判之授權所為裁量是否有濫用
    之依據。此與所謂相同事務應為相同處理，始符合比例原則
    與平等原則之概念，迥然有別（最高法院100年度台上字第2
    1號判決意旨參照）。
四、經查：本件抗告人所犯如附表所示之罪，先後經臺灣新北地
    方法院、原審法院分別判處如附表所示之刑，且於如附表所
    示判決確定日期分別確定在案，有各該判決書及本院被告前
    案紀錄表在卷可稽。臺灣臺北地方檢察署檢察官因而向原審
    法院聲請就附表所示罪刑定其應執行之刑，經原審法院審核
    認聲請為正當，並衡酌抗告人所犯各罪之犯罪時間、侵害法
    益、犯罪型態等為整體非難評價，尊重各該確定判決之原裁
    判法院就各該犯行本於罪刑相當原則所量定之刑度，裁定其
    應執行有期徒刑2年3月。其所定應執行刑分別係在附表所示
    各宣告刑中之刑期最長之有期徒刑2年以上，各刑合併之有
    期徒刑2年6月以下，符合量刑裁量之外部性界限及內部性界
    限，且與法律規範之目的、精神、理念及法律秩序不相違背
    ，亦無特殊裁量情由，難認有裁量權濫用之情形，應屬法院
    裁量職權之適法行使。本院綜衡卷存事證及抗告人所犯數罪
    類型、侵害法益、個別罪質內容、各罪犯罪情節、對其犯罪
    應予之整體評價等一切情狀，因認原審所定執行刑，已屬適
    度且相當減輕抗告人之刑期，其所定應執行刑並未逾越法律
    所規定之範圍，亦無明顯過重而違背比例原則或公平正義之
    情形，與刑罰經濟、刑法定應執行刑之恤刑考量等法律規範
    目的均無違背，核屬原審法院定刑職權之適法行使，於法並
    無違誤，難謂與責任遞減原則、比例原則、罪刑相當原則或
    平衡原則有違。至抗告意旨所指其他個案所定執行刑減免之
    情形，係法官酌量具體案件不同情節之結果，且執行刑之酌
    定，尤無必須按一定比例、折數衡定之理，無從比附攀引他
    案量刑，指摘原裁定不當。從而，原審所為本件定應執行刑
    之裁定，核無不合。抗告人提起抗告所執前開情詞，指摘原
    裁定不當，為無理由，應予駁回。
據上論斷，應依刑事訴訟法第412條，裁定如主文。
中　　華　　民　　國　　110 　年　　5 　　月　　12　　日
                  刑事第十六庭  審判長法　官  葉騰瑞
                                      法　官  陳芃宇
                                      法　官  古瑞君
以上正本證明與原本無異。
如不服本裁定，應於收受送達後五日內向本院提出抗告狀。
                                      書記官  林君縈
中　　華　　民　　國　　110 　年　　5 　　月　　12　　日
附表：受刑人甲○○定應執行刑案件一覽表
（以下臺灣新北地方檢察署簡稱「新北地檢」、臺灣新北地方法
院簡稱「新北地院」；臺灣臺北地方檢察署簡稱「臺北地檢」、
臺灣臺北地方法院簡稱「臺北地院」）
編號  1  2 罪名  竊盜  毒品危害防制條例 宣告刑  有期徒刑6月  有期徒刑2年 犯罪日期  108年2月21日  108年5月初某日 偵查(自訴)機關 年度案號  新北地檢108年度調少連偵字第22號  臺北地檢108年度偵字第14138、14139、14802號 最後 事實審 法院 新北地院  臺北地院  案號 109年度易字第114號  108年度訴字第1006號  判決日期 109/04/27  109/12/10 確定 判決 法院 新北地院  臺北地院  案號 109年度易字第114號  108年度訴字第1006號  判決確定日期 109/06/03  110/01/15 是否為得易科罰金之案件  是  否 備註  新北地檢109年度執字第7873號（已執畢）  臺北地檢110年度執字第719號